【裁判字號】    90,易,2587
【裁判日期】    900827
【裁判案由】    家庭暴力防治法
【裁判全文】
臺灣板橋地方法院刑事判決                          九十年度易字第二五八七號
    公  訴  人  臺灣板橋地方法院檢察署檢察官
    被      告  甲○○
右列被告因違反家庭暴力防治法案件，經檢察官提起公訴（九十年度偵字第一００三
八號），本院判決如左：
    主  文
甲○○違反法院依家庭暴力防治法第十三條所為之禁止實施家庭暴力之裁定，處罰金
新台幣參萬元，如易服勞役，以新台幣玖佰元（即銀元佰元）折算壹日。
    事  實
一、甲○○係乙○○之夫，二人間具有家庭暴力防治法第三條第一款所定之家庭成員
    關係。甲○○於民國（下同）九十年一月十六日上午十一時許，毆打乙○○，經
    臺灣板橋地方法院家事法庭依家庭暴力防治法第十三條，於同年四月六日以九十
    年度家護字第一五八號核發民事通常保護令，裁定禁止甲○○對乙○○實施身體
    或精神上不法之侵害及騷擾之聯絡行為。詎料甲○○仍於收受前開保護令後，於
    同年六月五日晚間二十時許，在台北縣板橋市○○街三一號四樓住處，因乙○○
    認甲○○所煮中藥已發出焦味，將電器插頭拔掉，甲○○心生不滿，竟以碗丟擲
    乙○○，對乙○○實施身體上之不法侵害，致乙○○受有左腕裂傷、左下肢裂傷
    之傷害（傷害部分業據撤回告訴），而違反法院所為禁止實施家庭暴力行為之民
    事暫時保護令裁定。
二、案經乙○○訴由臺北縣警察局海山分局報請臺灣板橋地方法院檢察署檢察官偵查
    起訴。
    理  由
一、訊據被告甲○○矢口否認有對告訴人乙○○實施身體上不法侵害之違反保護令犯
    行，辯稱：伊有糖尿病，當時伊在煎中藥，為告訴人所阻撓，伊一時氣憤，將碗
    摔在地上，不慎弄到告訴人，並無傷害告訴人之意云云。惟查：右揭事實業據告
    訴人乙○○於警訊、偵審時指訴明確，復有驗傷診斷書、台灣板橋地方法院九十
    年度家護字第一五八號民事保護令附卷足憑。被告亦坦承有將碗丟擲在地上之動
    作，且當時告訴人即立於被告面前，按諸經驗法則，前開危險動作自會對告訴人
    造成傷害，是被告辯稱無傷害告訴人之故意，顯係卸責之詞，不足採信，其犯行
    事證明確，洵堪認定。
二、核被告所為，係犯違反家庭暴力防治法第五十條第一款之違反禁止實施家庭暴力
    行為保護令罪。審酌被告於接獲保護令後，仍不知警惕，因細故毆打告訴人，致
    告訴人身體上及精神上受有相當傷害，惟告訴人已表示願意原諒被告等一切情狀
    ，量處如主文所示之刑，並諭知易服勞役之折算標準，以示懲儆。
據上論斷，應依刑事訴訟法第二百九十九條第一項前段、家庭暴力防治法第五十條第
一款，刑法第十一條前段、第四十二條第二項，現行法規所定貨幣單位折算新台幣條
例第二條，罰金罰鍰提高標準條例第二條，判決如主文。
本案經檢察官鄧媛到庭執行職務。
中      華      民      國    九十      年      八      月    二十七    日
                                      臺灣板橋地方法院刑事第四庭
                                          法  官  王  敏  慧
右正本證明與原本無異。
如不服本判決應於送達後十日內向本院提出上訴狀。
                                          書記官  廖  美  紅
中      華      民      國    九十      年      八      月     三十     日
附錄本案論罪科刑法條全文：
家庭暴力防治法第五十條：
違反法院依第十三條、第十五條所為之下列裁定者，為本法所稱之違反保護令罪，處
三年以下有期徒刑、拘役或科或併科新臺幣十萬元以下罰金：
一、禁止實施家庭暴力行為。
二、禁止直接或間接騷擾、接觸、通話或其他連絡行為。
三、命遷出住居所。
四、遠離住居所、工作場所、學校或其他特定場所。
五、命完成加害人處遇計畫：戒癮治療、精神治療、心理輔導或其他治療、輔導。


司法院資訊處製作；財團法人民間司法改革基金會備份。
